

■ DESIGNER GRÁFICA

SOBRE

Como designer gráfica atuante no setor de Marketing, tenho experiência em criar Landing Pages e páginas web, artes gráficas para mídias online e offline, criativos e motion design para Inbound e Outbound Marketing.

Sou apaixonada pela leitura e em aprender novas habilidades, tenho a curiosidade como algo genuíno.

SKILLS

Graphic Design	Web Design
User Experience	Animation
HTML/CSS	Javascript

FORMAÇÃO

2020 - 2021

TECNÓLOGO EM DESIGN GRÁFICO

UNIVERSIDADE CRUZEIRO DO SUL

2019 - 2020

PÓS GRADUAÇÃO COMUNICAÇÃO, SEMIÓTICA E LINGUAGENS VISUAIS

CENTRO UNIVERSITÁRIO BRAZ CUBAS

2015 - 2018

LICENCIATURA EM HISTÓRIA

UNIVERSIDADE CRUZEIRO DO SUL

EXPERIÊNCIA

2021 - Atual

MELHOR ENVIO

DESIGNER GRÁFICA PLENO

Criação de artes gráficas para inbound e outbound marketing;

Criativos para mídia paga, social media, Landing Pages, E-books e E-mail Marketing.

2021 - 2021

AMAZING BRASIL

ESTAGIÁRIA DE MARKETING DIGITAL

Gerenciamento e produção de conteúdo para Social Media, criação de artes gráficas para campanhas de Marketing Digital, Branding, E-mail Marketing e Landing Pages. Assets digitais (banners, ícones, infográficos e componentes de tela).

2014 - 2021

FREELANCER

DESIGNER GRÁFICA

Elaboração de projetos gráficos para mídias digitais e impressas, ilustração, elaboração de logo, diagramação, edição de imagens e Edição de vídeo.

CONTACT

TELEFONE

(11)99157-4497

EMAIL

jadesimoes07@gmail.com

SÃO PAULO - BRASIL